臺灣新竹地方法院刑事裁定
111年度單禁沒字第127號
聲  請  人  臺灣新竹地方檢察署檢察官
被      告  鄭瑞宏


上列聲請人聲請單獨宣告沒收案件（111年度聲沒字第143號，偵
查案號：111年度毒偵緝字第282號、111年度毒偵字第735號），
本院裁定如下：
    主  文
扣案如附表所示之物，均沒收銷燬之。
    理  由
一、本件聲請意旨略以：被告鄭瑞宏於㈠民國110年4月7日下午某
    時許，在新竹縣○○鄉○○路0段000巷0弄0號之住處，非法施用
    第二級毒品甲基安非他命1次；另於110年4月8日晚上11時許
    ，在上址住處，非法施用第一級毒品海洛因1次。嗣於110年
    4月9日下午4時30分許，為警在上址查獲，並扣得如附表編
    號1至2所示之物。㈡又於111年4月23日中午某時許，在新竹
    縣○○鄉○○路0段000巷0弄0號之住處，非法施用第一級毒品海
    洛因及第二級毒品甲基安非他命各1次，嗣其另案經通緝，
    為警於111年4月23日下午3時40分許，在上址緝獲，並扣得
    如附表編號3至5所示之物。而被告上開㈠施用毒品案件，本
    院於110年8月31日以110年度毒聲字第502號裁定送觀察勒戒
    ，被告經送執行觀察勒戒後，認無繼續施用毒品傾向，業於
    111年6月1日釋放出所。又上開㈡案件應為前開觀察、勒戒執
    行完畢之效力所及，是上開二案件，經臺灣新竹地方檢察署
    檢察官以111年度毒偵緝字第282號、111年度毒偵字第735號
    為不起訴處分確定，有該不起訴處分書在卷足稽，惟本案查
    獲時扣得如附表各編號所示之物，核屬毒品危害防制條例第
    18條第1 項前段所規定之違禁物，爰依刑法第40條第2項、
    第3項之規定宣告沒收銷燬等語。
二、按查獲之第一級、第二級毒品及專供製造或施用第一、二級
    毒品之器具，不問屬於犯人與否，均沒收銷燬之；且違禁物
    或專科沒收之物，得單獨宣告沒收，毒品危害防制條例第18
    條第1項前段，刑法第40條第2項分別定有明文。
三、經查：
  ㈠被告鄭瑞宏於①110年4月7日下午某時許，在新竹縣○○鄉○○路0
    段000巷0弄0號之住處，非法施用第二級毒品甲基安非他命1
    次；另於110年4月8日晚上11時許，在上址住處，非法施用
    第一級毒品海洛因1次。嗣於110 年4月9日下午4時30分許，
    為警在上址查獲，並扣得如附表編號1至2所示之物。②又於1
    11年4月23日中午某時許，在新竹縣○○鄉○○路0段000巷0弄0
    號之住處，非法施用第一級毒品海洛因及第二級毒品甲基安
    非他命各1次，嗣其另案經通緝，為警於111年4月23日下午3
    時40分許，在上址緝獲，並扣得如附表編號3至5所示之物。
    而被告上開①施用毒品案件，本院於110年8月31日以110年度
    毒聲字第502號裁定送觀察勒戒，被告經送執行觀察勒戒後
    ，認無繼續施用毒品傾向，業於111年6月1日釋放出所。又
    上開②案件應為前開觀察、勒戒執行完畢之效力所及，是上
    開二案件，經臺灣新竹地方檢察署檢察官以111年度毒偵緝
    字第282號、111年度毒偵字第735號為不起訴處分確定等情
    ，有該不起訴處分書及臺灣高等法院被告前案紀錄表在卷可
    按，並經本院核閱前開偵查卷確認無訛。
  ㈡被告為警查獲如附表編號1所示之物，經送法務部調查局鑑定
    ；如附表編號3至4所示之物，經送台灣尖端先進生技醫藥股
    份有限公司鑑定，均檢出第一級毒品海洛因（Heroin）成分
    ，有如附表編號1、3至4鑑定書欄所示之鑑定書及毒品證物
    鑑定分析報告在卷可參，足認上開扣案物確屬毒品危害防制
    條例第2條第2項第1 款所列管之第一級毒品；又如附表編號
    2、5所示之物，經分別送請臺北榮民總醫院及台灣尖端先進
    生技醫藥股份有限公司鑑定，均檢出第二級毒品甲基安非他
    命（Methamphetamine）成分，有如附表編號2、5鑑定書欄
    所示之鑑定書及毒品證物鑑定分析報告在卷可參，足認上開
    扣案物確屬毒品危害防制條例第2條第2項第2款所列管之第
    二級毒品，均係違禁物無訛，應依毒品危害防制條例第18條
    第1 項前段，宣告沒收銷燬之。而裝放上開毒品之包裝袋及
    標籤，因與毒品難以完全析離，且無析離之實益及必要，是
    此等包裝袋及標籤應與毒品視為一體，併予沒收銷燬之，故
    聲請人此部分聲請，洵屬有據，應予准許。至因鑑驗耗盡之
    上開第二級毒品既已滅失，自無庸再為沒收銷燬之諭知，附
    此敘明。
四、依刑事訴訟法第455 條之36第2 項，毒品危害防制條例第18
    條第1項前段，刑法第40條第2項，裁定如主文。
中　　華　　民　　國　　111 　年　　7 　　月　　7 　　日
                  刑事第五庭  法　官　華澹寧
以上正本證明與原本無異。　　　　　　　　　
如不服本裁定，應於裁定送達後5日內向本院提出抗告狀。
中　　華　　民　　國　　111 　年　　7 　　月　　7 　　日
                              書記官  吳羽君
附表：
編號 品項 扣押物品目清單或扣押物品目錄表所在卷頁 扣押物品清單字號 鑑定書 備註 1 白色粉末檢品5包（合計淨重6.31公克，驗餘重6.29公克，空包裝總重1.73公克及包裝袋） 110毒偵830卷第108頁 110年度白字第68號扣押物品清單 一、法務部調查局110年9月22日調科壹字第11023010490號鑑定書（見110毒偵830卷第113頁） 二、鑑定方法：     氣相層析質譜儀（GC/MS）法 三、鑑定結果： 　  檢出第一級毒品海洛因（Heroin）成分。 111年度偵緝字第282號（原110年度毒偵字第830號） 2 白色或透明晶體2包（淨重0.6071公克，取樣0.0013公克，驗餘淨重0.6058公克及包裝袋）  110毒偵830卷第106頁 110年度安字第335號扣押物品清單 一、臺北榮民總醫院110 年5月12日北榮毒鑑字第C0000000 號毒品成分鑑定書（見110 毒偵830卷第107頁） 二、鑑定方法：     氣相層析質譜儀（GC/MS）法 三、鑑定結果： 　  檢出第二級毒品甲基安非他命（Methamphetamine）成分。　　 111年度偵緝字第282號（原110年度毒偵字第830號） 3 白色粉末1包（驗前淨重0.170 公克，驗餘淨重0.163公克及包裝袋） 111毒偵735卷第19頁 新竹縣政府警察局新湖分局扣押物品目錄表 一、台灣尖端先進生技醫藥股份有限公司毒品原物鑑定實驗室111年5月27日出具之毒品證物鑑定分析報告（見111毒偵735卷第74頁至第75頁） 二、鑑定方法：     氣相層析質譜儀（GC/MS）法 三、鑑定結果： 　  檢出第一級毒品海洛因（Heroin）成分。 111年度毒偵字第735號 4 白色粉末1包（驗前淨重0.116 公克，驗餘淨重0.111公克及包裝袋）     5 白色結晶1包（驗前淨重0.055 公克，驗餘淨重0.051公克及包裝袋） 111毒偵735卷第19頁 新竹縣政府警察局新湖分局扣押物品目錄表 一、台灣尖端先進生技醫藥股份有限公司毒品原物鑑定實驗室111年5月27日出具之毒品證物鑑定分析報告（見111毒偵735卷第76頁） 二、鑑定方法：     氣相層析質譜儀（GC/MS）法 三、鑑定結果： 　  檢出第二級毒品甲基安非他命（Methamphetamine）成分。　  111年度毒偵字第735號